Inventaris van het archief van het Ministerie van Sociale Zaken: Kabinet van de Minister: Koninklijke Onderscheidingen, (1914) 1920-1940
Nationaal Archief, Den Haag
- Nederlandse Onderscheidingen., I
  - Stukken betreffende het K.B. van 15 maart 1921, nr. 36, houdende de benoeming tot Ridder in de Orde van de Nederlandse Leeuw van: Dr. H. Klinkert, arts te Rotterdam., 8; 1 omslag
  - Stukken betreffende het K.B. van 31 maart 1921, nr. 68, houdende de benoeming tot Ridder in de Orde van Oranje-Nassau van: G. van der Linden, bedrijfsleider bij de Firma H. Eijcken en Zonen, te Geldrop., 9; 1 omslag
  - Stukken betreffende het K.B. van 4 april 1921, nr. 24, houdende de benoeming tot Officier in de Orde van Oranje-Nassau van: Dr. M.A. Mendes de Leon, arts te Amsterdam., 10; 1 omslag
  - Stukken betreffende het K.B. van 17 juni 1921, nr. 75, houdende de benoeming tot Ridder in de Orde van de Nederlandse Leeuw van: Mr. L. Lietaert Peerbolte, Directeur-Generaal, Hoofd der Afdeling Volksgezondheid van het Departement van Arbeid, te 's-Gravenhage., 11; 1 omslag
  - Stukken betreffende het K.B. van 17 juni 1921, nr. 76, houdende de benoeming tot Ridder in de Orde van de Nederlandse Leeuw van: Dr. J.B.M. Coebergh, Hoofdinspecteur van de Volksgezondheid, te Utrecht., 11
  - Stukken betreffende het K.B. van 23 juni 1921, nr. 54, houdende de benoeming tot Ridder in de Orde van Oranje-Nassau van: Jkvr. F. van Panthaleon, Baronesse van Eck, Directrice van het Hôpital Wallon te Leiden., 12; 1 omslag
  - Stukken betreffende het K.B. van 1 juli 1921, nr. 69, houdende de benoeming tot Ridder in de Orde van de Nederlandse Leeuw van: Dr. A. Sikkel Azn, te 's-Gravenhage, Voorzitter van de Maatschappij tot bevordering der Geneeskunde., 13; 1 omslag
  - Stukken betreffende het K.B. van 27 augustus 1921, nr. 53, houdende de benoeming tot., 14; 1 omslag
    V. Noest, Voorzitter van het Bestuur der Rijksverzekeringsbank, te Amsterdam
    Mr. J. Kruseman, Onder-Voorzitter van de Rijkswoningraad, Voorzitter van de Gezondheidscommissie, te Amsterdam
    Prof. Dr. L. van Itallie, Hoogleraar te Leiden, Voorzitter van het Rijksinstituut voor Pharmaco-therapeutisch onderzoek
    Dr. J. Slotemaker de Bruïne, Voorzitter van de Nationale Christelijke Geheelonthouders Vereeniging, te Utrecht
    Prof. I.D.J. Aengenent, Hoogleraar aan het Groot-Seminarie te Warmond
    Pastoor J.G. van Schaik, Geestelijk Adviseur van het R.K. Vakbureau, te Utrecht
    Dr. J.Ed. Stumpff, Directeur van het Binnengasthuis te Amsterdam
    Dr. F.B. Banning, Ere-Voorzitter van de Bossche Diocesane Drankbestrijdersbond
    Dr. M. Rutgers, eervol ontslagen eerste chirurg aan het R.K. Ziekenhuis te 's-Gravenhage
    Pater Alphonsus (J.J.D.) Rijken O.P., te Huissen, redacteur van het tijdschrift "Sobriëtas"
    Ridder in de Orde Oranje-Nassau van:
    G. Pelt JJz., Directeur der N.V. Oosterbeeksche Meubelfabriek "Labor Omnia Vincit", te Oosterbeek
    J. van Rijzewijk, Voorzitter van het bureau der R.K. Vakorganisatie, te Tilburg
    C.J. Kuiper, bestuurslid van het bureau der R.K. Vakorganisatie, te Utrecht
    C.A. van Zeeland, 2e Secretaris van de Nederlandsche R.K. Bouwvakarbeidersbond "St. Joseph", te Utrecht
    H.G.M. Hermans, Voorzitter van de Federatie van Diocesane R.K. Volks- en Werkliedenbonden, te 's-Gravenhage
    A. van Reyen, Voorzitter van de Bossche Diocesane Werkliedenbond, te Tilburg
    A.A. van Hamersveld, Voorzitter van de Nederlandsche R.K. Bond van Kantoor-, Handels- en Winkelbedienden "St. Franciscus van Assisië", te Amsterdam
    W. Mooyman, Hoofdbestuurder van de R.K. Transportarbeidersbond, te 's-Gravenhage
    C. Smeenk, 2e Voorzitter van het Nederlandsch Werkliedenverbond "Patrimonium", 2e Voorzitter van het Christelijk Nationaal Vakverbond, te Arnhem
    H. Verveld, Oud-Voorzitter van de Christelijke Textielarbeidersbond "Unitas", te Enschede
    A. van Ooy, Secretaris van de Christelijke Nationale Werkmansbond, te Rotterdam
    K. Kruithof, Voorzitter van het Christelijk Nationaal Vakverbond, te Rotterdam
    J. Kenemans, Oud-Voorzitter van de Afd. Utrecht van het Nederlandsch Werkliedenverbond "Patrimonium", te Utrecht
    A.H. Vliegen, Voorzitter van de Limburgse R.K. Werkliedenbond "St. Josef", te Heerlen
    Dr. P.M. Hoek, arts te Boxtel
    Mevr. J.M. Reinhart-Balvert, Directrice van eene R.K. Vacantiekolonie te Schiermonnikoog
    Dr. P.C. Korteweg, arts, Lid van de Gezondheidscommissie te Purmerend, Lid van de Malaria-commissie afd. Noord-Holland, te Amsterdam
    Mej. H.J. ter Meulen, Hoofdzuster voor het Maatschappelijk Werk in de drie gemeentelijke ziekenhuizen, te Amsterdam
    Mej. C. Badon Ghijben, penningmeesteres van de N.V. Volkshuisvesting, te Breda
  - Stukken betreffende het K.B. van 27 oktober.1921, nr. 27, houdende de benoeming tot Ridder in de Orde van de Nederlandse Leeuw van: Dr. H. Aldershoff, Inspecteur der Volksgezondheid, te Utrecht., 15; 1 omslag
  - Stukken betreffende het K.B. van 9 februari 1922, nr. 47, houdende de benoeming tot Ridder in de Orde van Oranje-Nassau van: H.J.M. Donders, Pastoor te Schijndel., 16; 1 omslag
  - Stukken betreffende de K.B. van 27 maart 1922, nr. 49, houdende de benoeming tot Ridder in de Orde van de Nederlandse Leeuw van: Mr. H.G. Groeneveld, administrateur, Hoofd der Afd. Arbeidersverzekering van het Departement van Arbeid te 's-Gravenhage., 17; 1 omslag
  - Stukken betreffende de K.B. van 27 maart 1922, nr. 50, houdende de benoeming tot., 17
    Mr. Dr. H.L. van Duyl, lid van het Bestuur der Rijksverzekeringsbank te Amsterdam
    G.H. Veenhoven, administrateur bij de Rijksverzekeringsbank te Amsterdam
  - Stukken betreffende het K.B. van 10 april 1922, nr. 42, houdende de benoeming tot Ridder in de Orde van Oranje-Nassau van: J.W. Smit, te Amsterdam, Voorzitter van het Hoofdbestuur van de Nederlandsche R.K. Volksbond in het bisdom Haarlem., 18; 1 omslag
  - Stukken betreffende het K.B. van 23 mei 1922, nr. 47, houdende de benoeming tot Ridder in de Orde van de Nederlandse Leeuw van: Mr. J. Westhoff, Hoofd der Afdeling Arbeid van het Departement van Arbeid te 's-Gravenhage., 19; 1 omslag
  - Stukken betreffende het K.B. van 26 mei 1922, nr. 269, houdende de benoeming tot Ridder in de Orde van Oranje-Nassau, van: Dr. M.J. Adriani Engels, te Winschoten, Lid van de Gezondheidscommissie aldaar., 20; 1 omslag
  - Stukken betreffende het K.B. van 23 augustus 1922, nr. 57, houdende de benoeming tot., 21; 1 omslag
    E.H. Ekker, Hoofdinspecteur van de Arbeid, te Utrecht
    Mr. L. Del Baere, Secretaris-Generaal der Rijksverzekeringsbank te Amsterdam
    J.A.E. Verkade, Directeur van Verkade's Fabrieken te Zaandam, Voorzitter van de Vereeniging van Nederlandsche Werkgevers, Voorzitter van de Afd. Nederland der Internationale Organisatie van Industrieele Werkgevers
    Dr. H.A. Poels, Hoofd-aalmoezenier van Sociale Werken, Voorzitter van "Ons Limburg", te Heerlen
    C.W. Eisma, Referendaris bij de controle op het rekenplichtig beheer der Rijksverzekeringsbank,te Amsterdam
    F.X.W. Bult, Pastoor te Gaanderen, Oud-Geestelijk adviseur van het R.K. Vakbureau
    P. Stroomer, deken te Gouda, Geestelijk Adviseur van de Nederlandsche R.K. Volksbond en verscheidene vakbonden
    Dr. J.W. de Bruyne, Directeur der ziekeninrichting van de Gereformeerde Vereeniging voor Ziekenverpleeging, te Amsterdam
    V. van Itallie, Secretaris van de Nederlandsche Maatschappij tot bevordering der Pharmacie, te Amsterdam
    F.J.M. de Wever, 1e internist en röntgenoloog van het St. Joseph-Ziekenhuis te Heerlen
    Dr. S.J. Philips, arts te Amsterdam, met retro-acta
    Dr. G.C.F. Rombouts, geneesheer-chirurg aan het hospitaal "Calvariënberg", te Maastricht
    Dr. D.H. van der Goot, chirurg aan het diaconessenhuis "Bronovo" te 's-Gravenhage
    Mr. H.E. Oving jr., President-Commissaris van H.E. Oving Jr.'s IJzeren Staalhandel en de Indische Staalindustrie te Surabaya, wonende te 's-Gravenhage
    L.P. van de Blink, notaris te Brielle
    J.C. Redelé, directeur der N.V. Biscuitfabriek "Victoria", te Dordrecht
    J. Muller, technisch onder-directeur van de Société Ceramique, te Maastricht
    H.A.M. van Haastert, rechtskundig ambtenaar bij de Nederlandse Boerenbond, te Hillegom
    Dr. K.H.C. Lamers, lid van de Gezondheidscommissie te 's-Hertogenbosch
    L.J.A.N. Simonis, directeur van het Centraal Bureau "Sobriëtas", te 's-Hertogenbosch
    Th. Bianchi, penningmeester van "Sobriëtas", te Amersfoort
    Mej. A. Rovers, directrice-hoofdverpleegster van het ziekenhuis" de Aleida Kramerstichting", te Coevorden
    Mej. A.B. de Jong, (Moeder Vincentiana), Moeder-Overste in de R.K. Ziekenverpleging te Zwolle
    W.J. Slager, arts, gemeente-geneesheer te Woerden
    Joh. Aarsen, directeur der Gemeentelijke en Districtsarbeidsbeurs te Groningen
    Joh. Kok, hoofdbestuurder van de Nederlandsche R.K. Tabaksbewerkersbond, te Eindhoven
    H. Brouwer, Voorzitter van de Bond van R.K. Werkliedenvereenigingen in het Aartsbisdom Utrecht, te Hilversum
    T. Gabriël, directeur der Vak- en Teekenschool van de St. Jozefsgezellenvereeniging, te Amsterdam
    W.C. Beeremans, mede-oprichter van het Nederlandsch Werkliedenverbond "Patrimonium", te Utrecht
    J. Douwes jr., Voorzitter van de Afd. Amsterdam van het Nederlandsch Werkliedenverbond "Patrimonium", te Utrecht
    H. Amelink, Secretaris van het Christelijk Nationaal Vakverbond, te Utrecht
    G. Baas Kzn., 2e Secretaris van het Christelijk Nationaal Vakverbond, te Amsterdam
  - Stukken betreffende het K.B. van 11 mei 1923, nr. 44, houdende de benoeming tot Ridder in de Orde van Oranje-Nassau van: H.F. Hessels, algemeen procuratiehouder bij de Haarlemsche Bankvereeniging, te Haarlem., 22; 1 omslag
  - Stukken betreffende het K.B. van 2 juli 1923, nr. 13, houdende de benoeming tot Officier in de Orde van Oranje-Nassau van: Dr. B.A.P. van Dam, te 's-Gravenhage, Voorzitter van de Raad van Beroep van de Nederlandsche Maatschappij tot bevordering der Geneeskunst., 23; 1 omslag
  - Stukken betreffende het K.B. van 1 augustus 1923, nr. 55, houdende de benoeming tot., 24; 1 omslag
    W.G. Pauwels, notaris te 's-Gravenhage, Onder-Voorzitter van het College van Regenten van het R.K. Ziekenhuis van de H. Johannes de Deo aldaar
    Mej. A.G. Veen (Moeder-Clementine), Moeder-Overste van het R.K. Ziekenhuis voornoemd
    toekenning van de aan de Orde van Oranje-Nassau verbonden Ere-medaille in zilver aan:
    Mej. S.H. Kohl, concierge aan het vorenbedoelde R.K. Ziekenhuis
  - Stukken betreffende het K.B. van 29 augustus 1923, nr. 23, houdende de benoeming tot., 25; 1 pak
    A. Folmer, directeur van de Rijksdienst der Werkloosheidsverzekering en Arbeidsbemiddeling, te 's-Gravenhage
    Dr. P.H. van Eden, medisch adviseur der Rijksverzekeringsbank te Amsterdam
    Mr. A.J. van Thiel, lid van de Verzekeringsraad, te 's-Gravenhage
    Jhr. Mr. Dr. W. Roëll, Voorzitter van de Staatscommissie voor de T.B.C.-bestrijding, Oud-Voorzitter van de Nederlandsche Centrale Vereeniging tot Bestrijding der T.B.C., te 's-Gravenhage
    Mr. Dr. H.J.D. van Lier, Secretaris van de Kamer van Koophandel en Fabrieken te Rotterdam, Voorzitter van de Raad van Beroep voor Ongevallenverzekering en Commissie van Advies voor de Havenarbeid
    J.M. Hermans, Inspecteur van de Volksgezondheid, te Roermond
    Dr. R.J.T. Meurer, geneesheer-directeur van de Rijkskweekschool voor Vroedvrouwen, te Rotterdam
    Dr. Mr. Heynsius van den Berg, Secretaris van de Staatscommissie voor de T.B.C.-Bestrijding, te Amsterdam
    Ds. F.C. Fleischer, Voorzitter van de Algemene Nederlandsche Vereeniging "Het Groene Kruis", te Winterswijk
    H.J. Hanekamp, notaris te Sittard, Voorzitter van de R.K. Vereeniging "Het Limburgse Groene Kruis"
    Dr. J.H. Hanken, arts te 's-Gravenhage, Onder-Voorzitter van de Algemeene Haagsche Polikliniek
    Dr. H.M. Hijmans, Secretaris van de Afd. 's-Gravenhage der Nederlandsche Vereeniging E.H.B.O., te 's-Gravenhage
    Dr. A.H. de Boer, arts te Assen, Voorzitter van de Gezondheidscommissie aldaar
    Dr. J. Schoemaker, Chirurg aan het Gemeente-Ziekenhuis te 's-Gravenhage
    Dr. W.J. Kolff, arts te Nijmegen, Voorzitter van de Gezondheidscom-missie aldaar
    J. Spanjaard, Directeur der N.V. Stoomspinnerijen en Weverijen v/h S.J. Spanjaard, te Borne
    V.J.A. Wilkens, lid der Firma K. en J. Wilkens, te Veendam
    P.H. Regout, Directeur der N.V. Kristalglas- en Aardewerkfabriek "de Sphinx", te Maastricht, bij bevordering
    J.N. Burger, lid van de Directie van verschillende te Amsterdam gevestigde Indische Cultuur-Maatschappijen, te Bussum
    C.C. Prinsen, Pastoor te 's-Hertogenbosch, bij bevordering
    C.J.M. Foppele, Directeur der Gemeentelijke en Districtsarbeidsbeurs te 's-Hertogenbosch
    Mej. J.G. Groeve, Oud-Hoofd-onderwijzeres en administratrice aan de Rijkskweekschool voor Vroedvrouwen te Rotterdam, wonende te Utrecht
    C. de Vries, technisch ambtenaar bij de Dienst voor het Stoomwezen, te Arnhem
    J. W. Bosch, technisch ambtenaar bij de Arbeidsinspectie, te Utrecht
    Dr. C.A. Gerke, arts te Zandvoort, Geneesheer-directeur van het Badhuis "Zeeduin" aldaar
    H.F. van der Horst, Pastoor te Groningen
    Mr. J.H. de Crane, Voorzitter der Provinciale Gelderse Vereeniging tot bestrijding der T.B.C., te Zeist
    Mevr. A.H.E.M. Philips-de Jong, Voorzitster van de Afd. Eindhoven van de Nederlandsche Vereeniging "Het Roode Kruis", te Eindhoven
    Mr. Dr. J.H. van Zanten, Oud-Secretaris van de Kamer van Arbeid voor de Bouwbedrijven, te Amsterdam
    L.J. de Sterke, Oud-Voorzitter van de Kamer van Arbeid voor de Confectie-bedrijven te Rotterdam, wonende te Wageningen
    J.W. Hart, Oud-Voorzitter van de Kamer van Arbeid voor de Confectie-bedrijven te Amsterdam, wonende te Zandvoort
    A. Robertson W.Azn., Voorzitter van de Vereeniging tot bevordering van het Vreemdelingenverkeer, te Rotterdam
    J.L. van Eijk, Directeur der N.V. Kaas Handel Maatschappij "Gouda", te Gouda
    P.N.L. Staal, Onder-directeur der N.V. Philips' Gloeilampenfabriek te Eindhoven
    C. Peltenburg, Directeur der N.V. Boekhandel en Drukkerij v/h E.J. Brill, te Leiden
    E. Nijpels, lid der Firma Leiter-Nijpels, te Maastricht
    J.P.J. Asselbergs, Directeur der N.V. Asselbergs' IJzergieterij en Handel Maatschappij te Bergen op Zoom
    L.B.H. Peeters, Voorzitter van de R.K. Limburgschen Middenstand, te Roermond
    A. Ingenool jr., Directeur van het Bureau van de Middenstandsbank te 's-Gravenhage
    W. Swagerman, lid van het Bestuur van de Vereeniging van de Christelijken Handeldrijvenden en Industrieelen Middenstand te 's-Gravenhage
    Prof. L. van Aken, Ere-Voorzitter en Geestelijk Adviseur der Algemeene R.K. Werkgeversvereeniging, te Heeswijk
    J. Hellemons, Voorzitter der R.K. Vereeniging van Spoorwegpersoneel "St. Raphaël", te Boxtel
    C. Goslinga, Secretaris van de Vereeniging van Nederlandsche Gezag-voerders en Stuurlieden ter Koopvaardij te Amsterdam, wonende te Rotterdam
    A.C. de Bruyn, Secretaris van het R.K. Vakbureau, te Utrecht
    J.A. Schutte, Secretaris van de Federatie der Diocesane R.K. Volks- en Werkliedenbond, te 's-Gravenhage
    F. Noordhoff, Secretaris van het Nederlandsch Werkliedenverbond, "Patrimonium", te Arnhem
    J.S. Ruppert, Penningmeester van het Christelijk Nationaal Vakverbond, te Utrecht
    J.M. Vrickx jr., Procuratiehouder bij de Nederlandsch-Indische Handelsbank, te Amsterdam
    Mej. E.M. Utermöhlen, Directrice van het Algemeen Ziekenhuis te Utrecht
  - Stukken betreffende het K.B. van 30 augustus 1923, nr. 9, houdende de benoeming tot Officier in de Orde van Oranje-Nassau van: H. Schol jr., Referendaris, Hoofd der Afd. Algemeen Secretariaat van het Departement van Arbeid, Handel en Nijverheid te 's-Gravenhage., 26; 1 omslag
  - Stukken betreffende het K.B. van 30 augustus 1923, nr. 11, houdende de benoeming tot., 27; 1 omslag
    Ds. T. Jongbloed Predikant te Hoboken in de Staat New-Yersey (U.S.A.) Secretaris der Nederlandsche Immigratie-Commissie te New-York
    L. Droogleever Fortuijn, te 's-Gravenhage, tot voor kort Generaal-Vertegenwoordiger der Nederlandsche Vereeniging "Landverhuizing" voor West-Canada
  - Stukken betreffende het K.B. van 10 oktober 1923, nr. 19, houdende de benoeming tot Officier in de Orde van Oranje-Nassau van: O.S. Knottnerus, Directeur der Nederlandsch-Indische Gasmaatschappij te Rotterdam, Voorzitter der Vereeniging van Gasfabrikanten in Nederland., 28; 1 omslag
  - Stukken betreffende het K.B. van 12 november 1923, nr. 33, houdende de benoeming tot Ridder in de Orde van Oranje-Nassau van: S. Fontein, te Harlingen., 29; 1 omslag
  - Stukken betreffende het K.B. van 13 november 1923, nr. 56, houdende de benoeming tot Ridder in de Orde van de Nederlandse Leeuw van: J. van Oldenborgh, te Overveen, gemeente Bloemendaal, Directeur van het Provinciaal Waterleidingbedrijf van Noord-Holland, Oud-Directeur van het Rijksbureau voor Drinkwatervoorziening., 30; 1 omslag
  - Stukken betreffende het K.B. van 24 december 1923, nr. 8, houdende de benoeming tot Officier in de Orde van Oranje-Nassau van: W.B. van Vloten, Oudste firmant der bankiersfirma v. Vloten de Gijselaar, Bestuurslid van de Vereeniging voor den Effectenhandel te Amsterdam., 31; 1 omslag
  - Stukken betreffende het K.B. van 30 januari 1924, nr. 43, houdende de benoeming tot Ridder in de Orde van Oranje-Nassau van: Ir. A.B. van Hamel, te 's-Gravenhage, electrotechnisch ingenieur bij de dienst der nijverheidsconsulenten, Secretaris der thans ontbonden Commissie, ingesteld bij beschikking van Onze toenmalige Minister van Landbouw, Nijverheid en Handel van 31 december 1919 No 14646, afdeling Handel, tot onderzoek van de hoedanigheid van de hier te lande uitgevoerde gewapend betonconstructies., 32; 1 omslag
  - Stukken betreffende het K.B. van 18 maart 1924, nr. 29, houdende de bevordering tot., 33; 1 omslag
    Commandeur in de Orde van Oranje-Nassau van:
    S.P. van Eeghen, President-Commissaris van de Nederlandsche Handel Maatschappij te Amsterdam
    F.P.J. Vester, Directeur van de Nederlandsche Handel Maatschappij te Amsterdam
    G. Hennus, Agent bij de Nederlandsche Handel Maatschappij te Amsterdam
  - Stukken betreffende het K.B. van 24 maart 1924, nr. 49, houdende de benoeming bij bevordering tot., 33
    Grootofficier in de Orde van Oranje-Nassau van:
    S.P. van Eeghen, President-Commissaris van de Nederlandsche Handel Maatschappij te Amsterdam (onder intrekking van K.B. van 18 maart 1924, nr. 29)
    E. van der Veen, Afdelingschef bij de Nederlandsche Handel Maatschappij te Amsterdam
  - Stukken betreffende het K.B. van 27 maart 1924, nr. 22, houdende de benoeming tot., 33
    Mr. F.H. Abbing, Secretaris der Nederlandsche Handel Maatschappij te Amsterdam
    Mr. J. Havelaar, Agent der Nederlandsche Handel Maatschappij te Rotterdam
    H.F.A. Drieger jr., Eerste geëmployeerde bij het Agentschap der Nederlandsche Handel Maatschappij te 's-Gravenhage
  - Stukken betreffende het K.B. van 26 maart 1924, nr. 20, houdende de benoeming tot Ridder in de Orde van de Nederlandse Leeuw van: W.H.J. Oderwald, te Heemstede, Directeur der Stoomvaart Maatschappij "Nederland."., 34; 1 omslag
  - Stukken betreffende het K.B. van 10 april 1924, nr. 14, houdende de toekenning van: de aan de Orde van Oranje-Nassau verbonden Ere-medaille in zilver aan: J. Stuart, Algemeen werkmeester bij de N.V. Asselbergs IJzerindustrie en Handelmaatschappij, te Bergen op Zoom; met een verslag van de feestelijkheden., 35; 1 omslag
  - Stukken betreffende het K.B. van 1 mei 1924, nr. 21, houdende de benoeming tot., 36; 1 omslag
    Ir. J.H. Verhoeff, Hoofd-ingenieur voor het Stoomwezen te 's-Gravenhage
    W.G. van Thiel, Directeur der N.V. van Thiel's Draadindustrie te Beek en Donk
    Ir. A.C. van de Stadt, Ingenieur der 1e klasse, Hoofd van het 4e district voor het Stoomwezen te Amsterdam; met retro-acta
  - Stukken betreffende het K.B. van 13 mei 1924, nr. 36, houdende de benoeming tot Ridder in de Orde van de Nederlandse Leeuw van: J. van Hoboken Azn., Oudste firmant van de Firma A. van Hoboken en Co., te Rotterdam., 37; 1 omslag
  - Stukken betreffende het K.B. van 20 juni 1924, nr. 264, houdende de benoeming tot., 38; 1 omslag
    Prof. Dr. H. Burger, te Amsterdam, Voorzitter van de Nederlandsche Maatschappij tot bevordering der Geneeskunde
    Dr. K.A.F. Deelen, te Tilburg, Oud-Voorzitter van de Nederlandsche Maatschappij tot bevordering der Geneeskunst
    Dr. H. Pinkhof, te Amsterdam, Secretaris van de Centrale Commissie voor de Beroepsbelangen uit de Nederlandsche Maatschappij tot bevordering der Geneeskunst
    Dr. L.C. van der Meulen, te Haarlem, Penningmeester van het Fonds tot ondersteuning van behoeftige kunstgenoten der Nederlandsche Maatschappij tot bevordering der Geneeskunst; bij gelegenheid van het 75 jarig bestaan van de Maatschappij
  - Stukken betreffende het K.B. van 22 augustus 1924, nr. 20, houdende de benoeming tot Ridder in de Orde van Oranje-Nassau van: R. van Dam, oudste Directeur der N.V. Diamant Maatschappij Eduard van Dam, te Amsterdam., 39; 1 omslag
  - Stukken betreffende het K.B. van 28 augustus 1924, nr. 30, houdende de benoeming tot., 40; 1 pak
    D. Blanson Henkemans, Hoofd-inspecteur van de Arbeid, te Leeuwarden
    K.G. Goedewaagen, Directeur van de Incassobank te Amsterdam
    B. van Haersma Buma, Directeur der Rotterdamse Bankvereeniging, te Rotterdam
    J.M. Telders, Directeur der Twentsche Bank, te Amsterdam
    H.Th. Cox, Directeur der Hollandsche Stoomboot Maatschappij, te Amsterdam
    A.C. Mees, Directeur van de Internationale Crediet- en Handels Vereeniging "Rotterdam", te Rotterdam
    K.Th.G. Lange, Referendaris bij het Departement van Arbeid, Handel en Nijverheid, te 's-Gravenhage
    J.W. Pippel, Referendaris bij het Departement van Arbeid, Handel en Nijverheid
    J. de Jong, Referendaris bij de Afd. Handel en Nijverheid van het Departement van Arbeid, Handel en Nijverheid
    Mr. W.M.J. van Lutterveld, Lid van de Raad van Toezicht op de Rijksverzekeringsbank, wonende te Bloemendaal
    Dr. J.D. Filippo, Secretaris van de Commissie, bedoeld in art. 17 van de Warenwet, te 's-Gravenhage
    E.A.L. Quadekker, Rijkskeuringsveearts, Directeur van het Openbaar Slachthuis te Nijmegen
    Dr. H. Burgerhout, Geneesheer-Directeur van het Gemeentelijk Ziekenhuis aan de Coolsingel, te Rotterdam
    Dr. H.F.P. Maasland, Chirurg aan het R.K. Ziekenhuis van de H. Joannes de Deo, te 's-Gravenhage
    A.L.J.C. van Hasselt, Tandarts te 's-Gravenhage, wonende te Wassenaar
    H. Schrijver Sr., Lid der Firma J. Langeveldt, te Amsterdam
    Ir. J.M.A. Zoetmulder, Oud-Inspecteur van de Volksgezondheid, Directeur van "Ons Limburg"
    L.L.F. de Greve, Voorzitter van de Commissie van Advies voor de Uitvoering van de Schoenenwet
    H.P. van Vliet, Gedelegeerd Commissaris der N.V. Phs. van Ommerens Scheepvaartbedrijf, te Rotterdam
    Mr. S.Th.J. Roes, Regent van het St. Elisabeth's Gasthuis, te Arnhem
    A.F. Koenders, Algemeen Voorzitter van de Nederlandsche R.K. Handelsreizigersvereeniging "St. Christoffel"
    H.I. Privé, Voorzitter van de Nederlandsche Handelsreizigersvereeniging, te Rotterdam
    G.C. van Balen Blanken, arts, te Spanbroek
    W. Poolman, arts te 's-Gravenhage, Secretaris der Algemeene Nederlandsche Vereeniging "Het Groene Kruis"
    P. de Vries Jzn., Secretaris der Provinciale Vereeniging "Het Groene Kruis" te Leeuwarden
    Mej. A.G. van Hulst, Penningmeesteresse der Algemeene Nederlandsche Vereeniging "Het Groene Kruis", te Harlingen
    Mej. E. Browne, Directrice van het Sophia-Kinderziekenhuis, te Rotterdam
    G.A.W. van Lanschot, Oudste firmant van de Firma F. van Lanschot Bankiersfirma, te 's-Hertogenbosch
    H.W. van Marle, Lid der Firma Matthes en Bormeester, Oud-Directeur der Vrije Universiteit, Lid. van de Commissie van Advies van de Nederlandsche Bank, te Amsterdam
    F.P.J.M. van Dooren, Textielfabrikant te Tilburg